Paulo Janai

Frontend & mobile developer | UI Designer

Linkedin: /in/paulojanai Email: paulojanai.m.s@gmail.com

Dribbble: paulojana Telefone: +55 085 991473212

Criando e desenvolvendo interfaces para softwares, aplicativos e websites, com o foco na experiência do usuário. Colaborando com equipes multidisciplinares para garantir projetos funcionais e esteticamente agradáveis. Trabalhou com algumas das maiores empresas do brasil, como Casa Magalhães e Grupo Boticário.

Experiência

Product Designer, Grupo Boticário

2022 - 2023, Remoto

Desenvolveu soluções desde a definição da problemática até a entrega final, entregou e ajudou com melhorias para otimizar processos de pedidos para lojas de venda direta

- Auxiliou e realizou entrevistas com usuários
- Colaborou com na evolução da documentação do Cora/Shuri Design System
- Planejou e realizou testes de usabilidade
- Entregou templates de screens responsivas para otimizar o processo de criação do time de UX
- Otimizou o processo de handoff

UX/UI Designer, Casa Magalhães

2021 - 2022, Remoto

Criou soluções visuais para o setor varejista através de produtos digitais.

- Realizou cerimônias com stakeholders
- Atuou na otimização de processos internos
- Colaborou com os times de desenvolvedores
- Contribuiu fortemente com o Cora/Shuri Design System na definição de princípios, tokens, componentes padrões e documentação
- Evangelizou o Cora/Shuri Design System

Desenvolvedor Mobile, Automação.com

2020 - 2021, Canindé-CE

Desenvolveu interfaces e implementou lógicas de delivery para negócios B2B. Colaborei com a equipe de desenvolvimento e de negócios para entender as necessidades dos clientes e oferecer soluções personalizadas para diferentes empresas.

- Definiu a estrutura do aplicativo
- Colaborou com o time de UX
- Criou e implementou componentes
- Utilizou recurso como Context API e Redux
- Integrou com API's e implementou atualizações em tempo real
- Contribuiu para o deploy da aplicação

Ul Designer e Desenvolvedor Frontend, CET Tecnologia

2019 - 2019, Remoto

Atuou no desenvolvimento das interfaces do software, aplicativo e landing page do produto. Criou post personalizados com foco em redes sociais

- Mapeou dores e desenhou fluxos dos usuários
- Colaborou constantemente com o time de negócio e desenvolvedores
- Desenvolveu estrutura de estilo do produto
- Desenhou e codificou landing pages

Frontend & mobile developer | UI Designer

Email: paulojanai.m.s@gmail.com

Linkedin: /in/paulojanai

Reactotron

Redux Toltik

Styled Components

Prototipagem escalável

Frontend developer

Mobile developer

Expo CLI

Educação

Codeboost by Will Moreira

2023 - Em andamento, Boost

Design Circuit by Apparicio Junior

2019 - 2020, Apparicio Junior

Ciência da Computação, Universidade Federal do Ceará

2016 - 2020 (Não concluído), Quixadá-CE

Ferramentas

Figma Github
YouTrack React Native
Jira ReactJS
Maze Typescript

VS Code HTML SASS

Habilidades

Padrões de UI Documentação
Criação de componentes Design System
Teste de usabilidiade Estruturar componentes

Handoff Microinterações

Extra

Eu tive a oportunidade de participar do programa de desenvolvimento e seleção chamado UX.Academy, onde fui mentor na área de UI (User Interface) e avaliador. Como mentor e avaliador, pude compartilhar meus conhecimentos, oferecer orientação personalizada e avaliar o trabalho dos participantes, visando o aprimoramento de suas habilidades técnicas e criativas.